臺灣屏東地方法院民事裁定　
111年度家聲抗字第21號
抗  告  人  陳永中  

上列抗告人就許可處分受監護宣告人不動產事件，對於民國111 
年7 月1 日本院111 年度監字第131 號第一審裁定不服，提起抗
告，本院管轄之第二審法院合議庭裁定如下：
    主  文
抗告駁回。
抗告程序費用新台幣壹仟元由抗告人負擔。
    理  由
一、抗告意旨略以：抗告人之父親即受監護宣告人陳順利，經本
    院以107 年度監宣字第251 號裁定宣告為受監護宣告人，並
    選定抗告人為監護人。而抗告人因疫情關係薪資減少，陳順
    利之安養費用則因物價指數關係提高，以致抗告人經濟上難
    以負荷。又陳順利名下有如附表所示不動產（下稱系爭不動
    產），為抗告人與陳順利中風前之唯一住所，若以買賣方式
    處分系爭不動產，將造成抗告人無住所且須另行租屋，增加
    抗告人經濟上負擔，抗告人擬將系爭不動產贈與自己，以系
    爭不動產貸款所得支付陳順利之安養費用，抗告人仍得以固
    定工作收入償還貸款並負擔安養費用。原裁定駁回聲請，顯
    有違誤，是抗告人爰依法提起抗告，請求廢棄原裁定，並許
    可抗告人處分系爭不動產等語。
二、按監護人對於受監護人之財產，非為受監護人之利益，不得
    使用、代為或同意處分；又監護人不得受讓受監護人之財產
    ，民法第1101條第1 項及第1002 條分別定有明文。上揭規
    定依同法第1113條之規定，於成年人之監護亦有準用。次按
    代理人非經本人之許諾，不得為本人與自己之法律行為，亦
    不得既為第三人之代理人，而為本人與第三人之法律行為。
    但其法律行為，係專履行債務者，不在此限。民法第106 條
    亦有明定。
三、經查：
　㈠抗告人主張其父親陳順利前經本院以107 年度監宣字第251  
    號裁定宣告為受監護宣告人，並選定抗告人為監護人。抗告
    人無力負擔受監護宣告人之安養費用等情，有抗告人提出之
    戶籍謄本、本院107 年監宣字第251 號裁定、系爭不動產之
    土地登記謄本、建物登記謄本、屏東縣私立慈暉老認長期照
    顧中心收據、抗告人薪資條、存摺明細等資料在卷可參，且
    經原審依職權調閱上開家事卷宗核閱無誤，是抗告人上揭主
    張，應堪採信。
　㈡至抗告人主張因其無法辦理貸款，因此擬將系爭不動產贈與
    自己，以利向銀行貸款並支付受監護宣告人之照護費用云云
    ，惟依前揭規定，抗告人此舉除違反民法第106 條禁止自己
    代理之規定外，亦與前揭民法第1102條之規定相違背，抗告
    人之請求於法不合，原審以贈與乃無償之處分行為，自形式
    上觀之，徒使受監護宣告人喪失系爭不動產之所有權，顯然
    不利於受監護宣告人而駁回抗告人之聲請，亦無不妥，而抗
    告人仍執前詞指摘原裁定不當，求為廢棄，為無理由。又抗
    告人如有以受監護宣告人之不動產支付其照護費用之需求，
    應經本院許可後，以受監護宣告人之名義，就其所有之不動
    產向銀行辦理抵押貸款，而非以贈與方式為之，附此敘明。
四、據上論結，本件抗告為無理由，依家事事件法第97條，非訟
    事件法第21條第2 項、第46條，民事訴訟法495 之1 條第1
    項、第449 條第1 項、第78條，裁定如主文。 
中　　華　　民　　國　　111 　年　　8 　　月　　15　　日
              家事法庭  審判長法  官  黃惠玲
                              法  官  廖文忠
                              法  官  李芳南
以上正本係照原本作成。
本裁定除以適用法規顯有錯誤為理由外，不得再抗告。如提起再
抗告，應於送達後10日內委任律師為代理人向本院提出再抗告狀
（須一併繳納再抗告裁判費新台幣1,000 元）。
中　　華　　民　　國　　111 　年　　8 　　月　　15　　日
                              書記官  周秀香
　　　　　　　　　　　　　　　　　　
附表：
編號 不動產之內容 1 土地：屏東縣○○市○○段000000000地號 所有權人：陳順利 面積：101 平方公尺 權利範圍：全部 2 建物：屏東縣○○市○○段000000000 ○號（門牌號碼：屏東縣○○市○○○路○段000巷00號） 所有權人：陳順利 總面積：103.32平方公尺 權利範圍：全部